臺灣雲林地方法院民事裁定
110年度亡字第26號
聲  請  人  鄭○霞
相  對  人  林○銘
上列聲請人聲請死亡宣告事件，本院裁定如下：
    主  文
宣告相對人林○銘（男，民國00年0月0日生，身分證統一編號：Z
000000000號，最後設籍地：雲林縣○○鄉○○村○○00號）於民國一
百一十年十二月二十七日下午十二時死亡。
程序費用新臺幣壹仟元由相對人之遺產負擔。
    理  由
一、聲請意旨略以：聲請人為相對人即失蹤人林○銘之配偶，相
    對人於民國103年12月27日與聲請人發生口角爭執後，負氣
    離家，自此全無音訊，失蹤後迄今已逾7年，爰請求宣告相
    對人於失蹤滿7年之110年12月27日死亡等語。
二、按失蹤人失蹤滿7年後，法院得因利害關係人或檢察官之聲
    請，為死亡之宣告；受死亡宣告者，以裁判內所確定死亡之
    時，推定其為死亡；前項死亡之時，應為前條各項所定期間
    最後日終止之時，但有反證者，不在此限，民法第8條第1項
    、第9條第1項、第2項分別定有明文。
三、經查，聲請人主張之上開事實，業據其提出相對人之戶籍謄
    本、受處理失蹤人口案件登記表為證，並經兩造之子林○軒
    到庭陳稱：103年12月27日早上父親跟母親有發生口角，父
    親就騎乘機車離家一整天，我也有外出去尋找，當天晚上警
    方告知有發現我父親的機車摔在湖本山坡的山腳下大約有一
    層樓高的地方，當時聽警方描述是義峰高中的學生去健行，
    學生有將父親攙扶起來，詢問是否要就醫，但我父親拒絕，
    後來他就往山腳下走，再來警方就通知我們，我們先去現場
    指認我父親之機車，當晚也在附近尋找，但都找不到我父親
    ，後來又去看監視器，有看到父親往山腳下走的身影，但都
    找不到人等語；兩造之子林○興到庭陳稱：這些事情如同關
    係人林○軒所述是機車摔下邊坡，因為當天我有去上班，下
    班後母親通知我父親不見了，我去找也找不到人，當天是有
    民眾發現我父親的機車摔下邊坡去報案，警方才通知我們家
    人等語；證人即相對人之弟林○珍到庭證稱：相對人是我大
    哥，林內警察局於103年12月的時候，有打電話到家裡說相
    對人的機車在林內鄉湖本山區掉下去，但後來找不到人，到
    現在都沒有相對人的消息等語，有本院訊問筆錄在卷可參，
    而本件依法公示催告期滿後，本院依職權函詢雲林縣警察局
    斗六分局確認有無尋獲相對人之情形，據該局函覆稱自103
    年12月27日受理報案失蹤協尋以來，迄今無尋獲之資料，有
    雲林縣警察局斗六分局111年8月22日雲警六防字第11100193
    65號函在卷可稽，又本院依職權查詢相對人之入出境資料、
    健保就醫紀錄、申辦行動電話門號資料及在監押資料結果，
    相對人自97年8月24日入境後即無出境紀錄，且查無相對人
    之就醫紀錄，亦無申辦行動電話之電信紀錄，也無在監押情
    形，有相對人之入出境資料、健保查詢資料、電信資訊連結
    作業系統查詢資料、臺灣高等法院在監在押全國紀錄表、前
    案紀錄表等在卷可參，再者，於本件公示催告期間內，未見
    有人陳報相對人之生死，亦有本院民事紀錄科查詢表在卷可
    參。是綜合上開事證，足認聲請人之主張屬實，本件相對人
    係於103年12月27日失蹤，則依前揭規定，計至110年12月27
    日失蹤屆滿7年，自應推定其於是日下午12時為死亡之時，
    爰宣告如主文第一項所示。
四、依家事事件法第154條第3項，裁定如主文。
中　　華　　民　　國　　111 　年　　8 　　月　　31　　日
                  家事法庭  法　官   楊皓潔
以上正本證明與原本無異。
如對本裁定抗告須於裁定送達後10日內向本院提出抗告狀，並應
繳納抗告費新臺幣1,000 元。
中　　華　　民　　國　　111 　年　　9 　　月　　1 　　日
                            書記官   鄭國銘